臺灣彰化地方法院刑事判決　　　　　　　100年度易字第705號
公　訴　人　臺灣彰化地方法院檢察署檢察官
被　　　告　吳明智
上列被告因竊盜案件，經檢察官提起公訴（100 年度偵緝字第
283 、284 、285 號），被告就被訴事實為有罪之陳述，本院進
行簡式審判程序，判決如下：
    主  文
吳明智所犯罪名及處罰，詳如附表編號(一)至(十)「所犯罪名及處罰
」欄所示。有期徒刑部分應執行有期徒刑壹年，如易科罰金，以
新臺幣壹仟元折算壹日；拘役部分應執行拘役壹佰貳拾日，如易
科罰金，以新臺幣壹仟元折算壹日；扣案之鑰匙壹支沒收之。
    事  實  及  理  由
一、本件係經被告吳明智就被訴事實為有罪之陳述，而經本院裁
    定以簡式審判程序審理，則依刑事訴訟法第273 條之2 、同
    法第159 條第2 項之規定，不適用傳聞法則有關限制證據能
    力之相關規定；並得依同法第310 條之2 準用同法第454 條
    之規定製作略式判決書，僅需記載犯罪事實、證據名稱及應
    適用之法條，並得以簡略方式為之，合先敘明。
二、犯罪事實：吳明智前因施用毒品案件，經臺灣高等法院臺
    中分院以95年度上訴字第1989號判決處有期徒刑1 年確定，
    嗣經減刑為有期徒刑6 月；又因施用毒品案件，經本院以95
    年度斗簡字第434 號判決處有期徒刑6 月確定，嗣經減刑為
    有期徒刑3 月；又因偽造文書案件，經本院以96年度彰簡字
    第790 號判決處有期徒刑1 月15日確定；上開3 罪刑經合併
    定應執行刑為有期徒刑10月確定。又因施用毒品案件，經
    本院以96年度訴字第406 號判決處有期徒刑11月確定，嗣經
    減刑為有期徒刑5 月又15日；因竊盜案件，經本院以96年度
    斗簡字第352 號判決處有期徒刑4 月確定，嗣經減刑為有期
    徒刑2 月；因施用毒品案件，經臺灣雲林地方法院以96年度
    訴字第574 號判處有期徒刑6 月確定；因4 次竊盜案件，經
    本院以96年度易字第1402號判決處有期徒刑4 月、4 月、4
    月、5 月確定，前揭7 罪刑經合併定應執行刑為有期徒刑2
    年1 月確定。上開、所示罪刑經接續執行，於民國98
    年8 月14日縮短刑期假釋出監，於99年1 月13日假釋期滿未
    經撤銷假釋，其未執行之刑，以已執行論。仍不知悔改，復
    意圖為自己不法之所有，基於竊盜之各別犯意，分別於附表
    編號(一)至(十)所示之時間、地點，以附表編號(一)至(十)所示之方
    式，竊取如附表編號(一)至(十)所示之財物得手。嗣吳明智在附
    表編號(一)、(四)、(六)、(七)所示之竊盜犯行尚未被有偵查犯罪職
    權之公務員發覺前，不逃避接受裁判，在接受警員詢問時主
    動供出犯罪事實，而自首接受裁判。
三、前項犯罪事實，有下列證據可資為佐：
  (一)附表編號(一)部分：
    1.被告吳明智於警詢、偵查及本院審理時供認不諱（田警分
      偵字第1000005995號卷第4 頁及反面、偵緝283 號卷第25
      頁、本院卷第104 、162 頁）。
    2.證人即被害人曾競芳於警詢時之證言（田警分偵字第1000
      005995號卷第10至11頁）。
    3.車牌號碼TTG-478 號輕型機車車輛詳細資料1 紙（田警分
      偵字第1000005995號卷第22頁）。
    4.監視器錄影翻拍及現場照片共6 張（田警分偵字第100000
      5995號卷第29頁上方2 張照片、第30頁）。
    5.扣案之鑰匙1 支。
  (二)附表編號(二)部分：
    1.被告於警詢、偵查及本院審理時供認不諱（田警分偵字第
      1000005995號卷第3 頁反面至第4 頁、偵緝283 號卷第24
      至25頁、本院卷第104 頁、第162 頁反面）。
    2.證人即被害人許智琪於警詢時之證言（田警分偵字第1000
      005995號卷第8 至9 頁）。
    3.車牌號碼KIX-572 號重型機車車輛詳細資料報表1 紙（田
      警分偵字第1000005995號卷第21頁）。
    4.扣案之鑰匙1 支。
  (三)附表編號(三)部分：
    1.被告於警詢、偵查中及本院審理時供認不諱（田警分偵字
      第1000005995號卷第2 頁反面至第3 頁反面、偵緝283 號
      卷第25頁、本院卷第104 頁反面）。
    2.證人即被害人陳雅盛於警詢時之證言及其出具之贓物認領
      保管單1 紙（田警分偵字第1000005995號卷第6 至7 頁、
      第18頁）。
    3.證人即「新元泰」資源回收場負責人黃正波於警詢時之證
      言（田警分偵字第1000005995號卷第12至13頁）。
    4.「新元泰」買入登記簿影本1 紙（田警分偵字第10000059
      95號卷第19頁）。
    5.監視器翻拍照片及現場照片共14張（田警分偵字第100000
      5995號卷第24至25頁、第26頁上方2 張照片、第27頁右下
      方照片1 張、第28頁）。
  (四)附表編號(四)部分：
    1.被告於警詢、偵查及本院審理時供認不諱（田警分偵字第
      1000008475號卷第3 頁反面、偵緝283 號卷第25頁、本院
      卷第104 頁反面）。
    2.證人即被害人郭又綺於警詢時之證言及其出具之贓物認領
      保管單1 紙（田警分偵字第1000008475號卷第11至13頁）
      。
    3.扣案之鑰匙1 支。
  (五)附表編號(五)部分：
    1.被告於警詢、偵查及本院審理時供認不諱（田警分偵字第
      1000008475號卷第3 頁及反面、偵緝283 號卷第25頁、本
      院卷第104 頁反面）。
    2.證人即被害人黃秀鸞於警詢時之證言及其出具之贓物認領
      保管單1 紙（田警分偵字第1000008475號卷第14至16頁）
      。
    3.現場照片1張（田警分偵字第1000008475號卷第31頁）。
    4.扣案之鑰匙1 支。
  (六)附表編號(六)部分：
    1.被告吳明智於警詢、偵查及本院審理時供認不諱（田警分
      偵字第1000008475號卷第3 頁反面、偵緝283 號卷第26頁
      、本院卷第104 頁反面）。
    2.證人即被害人陳宗標於警詢時之證言及其出具之贓物認領
      保管單1 紙（田警分偵字第1000008475號卷第17至19頁）
      。
    3.現場照片3張（田警分偵字第1000008475號卷第32頁）。
    4.扣案之鑰匙1 支。
  (七)附表編號(七)部分：
    1.被告吳明智於警詢、偵查及本院審理時供認不諱（田警分
      偵字第1000008475號卷第3 頁反面、偵緝283 號卷第26頁
      、本院卷第104 頁反面）。
    2.證人即被害人陳健維於警詢時之證言及其出具之贓物認領
      保管單1 紙（田警分偵字第1000008475號卷第20至22頁）
      。
    3.扣案之鑰匙1 支。
  (八)附表編號(八)部分：
    1.被告吳明智於警詢、偵查及本院審理時供認不諱（田警分
      偵字第1000008475號卷第2 頁反面至第3 頁、偵緝283 號
      卷第26頁、本院卷第104 頁反面）。
    2.證人即被害人蕭純於警詢時之證言及其出具之贓物認領保
      管單1 紙（田警分偵字第1000008475號卷第5 至7 頁）。
    3.監視器錄影翻拍照片6 張（田警分偵字第1000008475號卷
      第28至29頁）。
    4.扣案之鑰匙1 支。
  (九)附表編號(九)部分：
    1.被告吳明智於警詢、偵查及本院審理時供認不諱（田警分
      偵字第1000008475號卷第3 頁、偵緝283 號卷第26頁、本
      院卷第104 頁反面）。
    2.證人即被害人蕭子瓔於警詢時之證言及其出具之贓物認領
      保管單1 紙（田警分偵字第1000008475號卷第8 至10頁）
      。
    3.監視器錄影翻拍照片2 張（田警分偵字第1000008475號卷
      第30頁）。
    4.扣案之鑰匙1 支。
  (十)附表編號(十)部分：
    1.被告吳明智於警詢、偵查及本院審理時供認不諱（員警分
      偵字第1000012871號卷第1 至2 頁、偵緝283 號卷第26頁
      、本院卷第105 、163 頁）。
    2.證人即被害人林隆敏於警詢時之證言（員警分偵字第1000
      012871號卷第3 頁及反面）。
    3.監視器錄影翻拍照片6 張（員警分偵字第1000012871號卷
      第4 至6 頁）。
四、核被告吳明智附表編號(一)至(十)所為，均係犯刑法第320 條第
    1 項之竊盜罪。被告前後10次竊盜犯行，犯意各別，應分論
    併罰。被告有如犯罪事實欄所載之前案科刑及執行紀錄，有
    卷附臺灣高等法院被告前案紀錄表可按，其受有期徒刑之執
    行完畢，5 年以內故意再犯有期徒刑以上之罪，所犯上開各
    罪，均為累犯，應依刑法第47條第1 項之規定，各加重其刑
    。被告於附表編號(一)、(四)、(六)、(七)所為之竊盜犯行，均係在
    有偵查犯罪職權之公務員發覺前，主動向警方自首而接受裁
    判，有彰化縣警察局田中分局承辦員警陳俊嘉、張洪造出具
    之職務報告各1 份在卷可稽（本院卷第140 、141 頁），皆
    合於自首之規定，就附表編號(一)、(四)、(六)、(七)所示之4 次竊
    盜犯行，均依刑法第62條前段之規定減輕其刑，並均先加後
    減之。爰審酌被告素行不佳，已曾有竊盜前科，仍不思悔改
    ，其正值壯年，不思循正當途徑獲取財物或取得代步工具，
    竟竊取他人財物，造成他人財產上之損害，及其各次竊盜之
    手段、所得財物價值、被害人所受損害程度等一切情狀，分
    別量處如附表編號(一)至(十)「所犯罪名及處罰」欄所示之刑，
    並均諭知易科罰金之折算標準，及依刑法第51條第5款、第6
    款之規定，分別定其應執行之刑及執行刑易科罰金之折算標
    準。扣案之鑰匙1支，係被告所有供附表編號(一)、(二)、(四)至
    (九)各次竊車犯行所用之物，已為被告自承在卷（本院卷第
    105頁及反面、第162頁及反面、第163頁），應依刑法第38
    條第1項第2款之規定，在附表編號(一)、(二)、(四)至(九)所示各次
    竊盜罪刑下宣告沒收之。
五、據上論斷，應依刑事訴訟法第273 條之1 第1 項、第299 條
    第1 項前段、第310 條之2 、第454 條第1 項，刑法第320
    條第1 項、第47條第1 項、第62條前段、第41條第1 項前段
    、第8 項、第51條第5 款、第6 款、第38條第1 項第2 款，
    刑法施行法第1 條之1 第1 項、第2 項前段，判決如主文。
本案經檢察官張嘉宏到庭執行職務。
中    華    民    國   100    年    10    月    12    日
                  刑事第八庭          法  官  王素珍
以上正本證明與原本無異。
如不服本判決應於收受判決後10日內向本院提出上訴書狀，並應
敘述具體理由；其未敘述上訴理由者，應於上訴期間屆滿後20日
內向本院補提理由書（均須按他造當事人之人數附繕本）「切勿
逕送上級法院」。
告訴人或被害人對於判決如有不服具備理由請求檢察官上訴者，
其上訴期間之計算係以檢察官收受判決正本之日期為準。
中    華    民    國   100    年    10    月    12    日
                                      書記官  廖春慧
附錄本案論罪科刑法條：
中華民國刑法第320條
意圖為自己或第三人不法之所有，而竊取他人之動產者，為竊盜
罪，處5  年以下有期徒刑、拘役或 5 百元以下罰金。
意圖為自己或第三人不法之利益，而竊佔他人之不動產者，依前
項之規定處斷。
前二項之未遂犯罰之。
附表：
┌─┬────┬────┬───┬──────────┬─────────┐
│編│犯罪時間│犯罪地點│被害人│ 犯罪方式及竊得財物 │  所犯罪名及處罰  │
│號│        │        │      │                    │                  │
├─┼────┼────┼───┼──────────┼─────────┤
│(一)│100 年2 │彰化縣田│曾競芳│以其所有之鑰匙1 支開│吳明智犯竊盜罪，累│
│  │月9 日上│中鎮田中│      │啟電源發動機車之方式│犯，處拘役肆拾日，│
│  │午7 、8 │火車站附│      │，竊取曾競芳所有、車│如易科罰金，以新臺│
│  │時許    │近      │      │牌號碼TTG-478 號之輕│幣壹仟元折算壹日。│
│  │        │        │      │型機車1 輛，得手後，│扣案之鑰匙壹支沒收│
│  │        │        │      │供己代步使用。      │之。              │
├─┼────┼────┼───┼──────────┼─────────┤
│(二)│100 年2 │彰化縣田│許智琪│以其所有之上開鑰匙1 │吳明智犯竊盜罪，累│
│  │月22日下│中鎮田中│      │支開啟電源發動機車之│犯，處拘役伍拾日，│
│  │午1 時許│火車站附│      │方式，竊取許智琪所使│如易科罰金，以新臺│
│  │        │近      │      │用、車牌號碼KIX-572 │幣壹仟元折算壹日。│
│  │        │        │      │號之重型機車1 輛，得│扣案之鑰匙壹支沒收│
│  │        │        │      │手後，供己代步使用。│之。              │
├─┼────┼────┼───┼──────────┼─────────┤
│(三)│100 年2 │彰化縣田│陳雅盛│徒手竊取水泥柱模具3 │吳明智犯竊盜罪，累│
│  │月22日下│中鎮山腳│      │片，得手後，將之載往│犯，處有期徒刑月│
│  │午2 時許│路5段141│      │址設彰化縣田中鎮東閔│，如易科罰金，以新│
│  │        │巷37號前│      │路2 段498 之7 號「新│臺幣壹仟元折算壹日│
│  │        │        │      │元泰資源回收場」變賣│。                │
│  │        │        │      │，得款新臺幣525 元，│                  │
│  │        │        │      │所得款項已花用殆盡。│                  │
├─┼────┼────┼───┼──────────┼─────────┤
│(四)│100 年4 │彰化縣田│郭又綺│以其所有之上開鑰匙1 │吳明智犯竊盜罪，累│
│  │月11日上│中鎮田中│      │支開啟電源發動機車之│犯，處拘役肆拾日，│
│  │午11時許│火車站附│      │方式，竊取郭又綺所使│如易科罰金，以新臺│
│  │        │近      │      │用、車牌號碼KDF-706 │幣壹仟元折算壹日。│
│  │        │        │      │號之重型機車1 輛，得│扣案之鑰匙壹支沒收│
│  │        │        │      │手後，供己代步使用。│之。              │
├─┼────┼────┼───┼──────────┼─────────┤
│(五)│100 年4 │彰化縣田│黃秀鸞│以其所有之上開鑰匙1 │吳明智犯竊盜罪，累│
│  │月15日上│中鎮田中│      │支開啟電源發動機車之│犯，處拘役伍拾日，│
│  │午9 時許│火車站附│      │方式，竊取黃秀鸞所使│如易科罰金，以新臺│
│  │        │近      │      │用、車牌號碼TCO-410 │幣壹仟元折算壹日。│
│  │        │        │      │號之輕型機車1 輛，得│扣案之鑰匙壹支沒收│
│  │        │        │      │手後，供己代步使用。│之。              │
├─┼────┼────┼───┼──────────┼─────────┤
│(六)│100 年4 │彰化縣田│陳宗標│以其所有之上開鑰匙1 │吳明智犯竊盜罪，累│
│  │月17日中│中鎮員林│      │支開啟電源發動機車之│犯，處有期徒刑月│
│  │午12時許│客運站旁│      │方式，竊取陳宗標所有│，如易科罰金，以新│
│  │        │        │      │、車牌號碼KWB-009 號│臺幣壹仟元折算壹日│
│  │        │        │      │之重型機車1 輛，得手│。扣案之鑰匙壹支沒│
│  │        │        │      │後，供己代步使用，嗣│收之。            │
│  │        │        │      │因該機車無油，將之棄│                  │
│  │        │        │      │置在彰化縣田中鎮大崙│                  │
│  │        │        │      │里興酪路產業道路旁。│                  │
├─┼────┼────┼───┼──────────┼─────────┤
│(七)│100 年4 │彰化縣田│陳健維│以其所有之上開鑰匙1 │吳明智犯竊盜罪，累│
│  │月18日上│中鎮田中│      │支開啟電源發動機車之│犯，處有期徒刑月│
│  │午8 時許│火車站附│      │方式，竊取陳健維所使│，如易科罰金，以新│
│  │        │近      │      │用、車牌號碼QTP-720 │臺幣壹仟元折算壹日│
│  │        │        │      │號之輕型機車1 輛，得│。扣案之鑰匙壹支沒│
│  │        │        │      │手後，供己代步使用，│收之。            │
│  │        │        │      │嗣因該機車無油，將之│                  │
│  │        │        │      │棄置在彰化縣北斗鎮大│                  │
│  │        │        │      │新里民生路70巷產業道│                  │
│  │        │        │      │路。                │                  │
├─┼────┼────┼───┼──────────┼─────────┤
│(八)│100 年4 │彰化縣田│蕭  純│以其所有之上開鑰匙1 │吳明智犯竊盜罪，累│
│  │月19日上│中鎮田中│      │支開啟電源發動機車之│犯，處拘役伍拾日，│
│  │午9 時50│火車站附│      │方式，竊取蕭純所有、│如易科罰金，以新臺│
│  │分許    │近      │      │車牌號碼IFR-038 號之│幣壹仟元折算壹日。│
│  │        │        │      │重型機車1 輛，得手後│扣案之鑰匙壹支沒收│
│  │        │        │      │，供己代步使用。    │之。              │
├─┼────┼────┼───┼──────────┼─────────┤
│(九)│100 年4 │彰化縣田│蕭子瓔│以其所有之上開鑰匙1 │吳明智犯竊盜罪，累│
│  │月22日下│中鎮員林│之子劉│支開啟電源發動機車之│犯，處拘役伍拾日，│
│  │午4 時許│客運站旁│亦軒  │方式，竊取蕭子瓔之子│如易科罰金，以新臺│
│  │        │        │      │劉亦軒所使用、車牌號│幣壹仟元折算壹日。│
│  │        │        │      │碼HB2-823 號之重型機│扣案之鑰匙壹支沒收│
│  │        │        │      │車1 輛，得手後，供己│之。              │
│  │        │        │      │代步使用。          │                  │
├─┼────┼────┼───┼──────────┼─────────┤
│(十)│100 年4 │彰化縣永│林隆敏│徒手竊取不鏽鋼農藥噴│吳明智犯竊盜罪，累│
│  │月25日下│靖鄉同仁│      │霧器2 個，得手後，持│犯，處有期徒刑肆月│
│  │午2 時20│村東畔路│      │之前往資源回收場，欲│，如易科罰金，以新│
│  │分許    │110 巷29│      │變賣換取現金，因無證│臺幣壹仟元折算壹日│
│  │        │號後方農│      │件遭拒絕收購，遂將之│。                │
│  │        │田農舍工│      │丟棄在彰化縣溪州鄉中│                  │
│  │        │寮內    │      │西路2 段某處樹林內。│                  │
└─┴────┴────┴───┴──────────┴─────────┘